臺灣臺北地方法院刑事判決
111年度審易字第1995號
公  訴  人  臺灣臺北地方檢察署檢察官
被      告  蔡進福


上列被告因妨害名譽案件，經檢察官提起公訴（111年度偵字第2
4279號），本院判決如下：
    主  文
本件公訴不受理。
    理  由
一、公訴意旨如附件起訴書所載。
二、按告訴乃論之罪，告訴人於第一審辯論終結前得撤回其告訴
    ，又告訴經撤回者，應諭知不受理之判決，且得不經言詞辯
    論為之，刑事訴訟法第238條第1項、第303條第3款、第307
    條分別定有明文。
三、查本件告訴人崔佐英告訴被告蔡進福妨害名譽案件，檢察官
    認被告係涉犯刑法第309條第1項之公然侮辱罪嫌，依同法第
    314條之規定，須告訴乃論。茲據告訴人撤回對被告之告訴
    ，有刑事撤回告訴狀1紙（見本院卷第53頁）在卷可憑，依
    照前開規定，本件爰不經言詞辯論，逕為諭知不受理之判
　　決。
據上論斷，應依刑事訴訟法第303條第3款、第307條，判決如主
文。
本案經檢察官蕭永昌提起公訴，檢察官吳春麗到庭執行職務。
中　　華　　民　　國　　111 　年　　12　　月　　22　　日
　　　　　　　　　刑事第二十一庭法　官　倪霈棻
以上正本證明與原本無異。
如不服本判決應於收受送達後20日內向本院提出上訴書狀，並應
敘述具體理由；其未敘述上訴理由者，應於上訴期間屆滿後20日
內向本院補提理由書（均須按他造當事人之人數附繕本）「切勿
逕送上級法院」。告訴人或被害人如對於本判決不服者，應具備
理由請求檢察官上訴，其上訴期間之計算係以檢察官收受判決正
本之日期為準。 因疫情而遲誤不變期間，得向法院聲請回復原
狀。
　　　　　　　　　　　　　　　　書記官　蔡旻璋
中　　華　　民　　國　　111 　年　　12　　月　　22　　日
附件：
臺灣臺北地方檢察署檢察官起訴書
                                    111年度偵字第24279號
　　被　　　告　蔡進福　年籍資料詳卷

上列被告因妨害名譽案件，已經偵查終結，認應提起公訴，茲將
犯罪事實及證據並所犯法條分敘如下：
　　　　犯罪事實
一、蔡進福於民國111年6月23日，使用電腦設備連接網際網路後
    ，在社群網站「FACEBOOK」（下稱：臉書）之「王又正後援
    總會」之公開社團內，因不滿崔佐英所張貼之關於中國與臺
    灣年輕人競爭力比較之文章，竟在該文下方，基於公然侮辱
    之犯意，以「蔡進福」之臉書暱稱留言「臥底共匪臺灣住不
    慣滾去中國」等語，而以「共匪」一詞辱罵崔佐英，使崔佐
    英之名譽受有損害。
二、案經崔佐英訴由臺北市政府警察局大安分局報告偵辦。
　　　　證據並所犯法條
一、證據清單及待證事實：
編號 證據名稱 待證事實 1 被告蔡進福於警詢及偵訊之供述 被告坦承確有於臉書社團「王又正後援總會」中告訴人崔佐英之發文下方留言「臥底共匪臺灣住不慣滾去中國」等語，惟矢口否認有何公然侮辱之犯行與犯意，辯稱：伊只是說實話、伊認為自己沒有錯云云。 2 證人即告訴人崔佐英於警詢及偵訊之證述與指訴 全部犯罪事實。 3 臉書頁面翻拍照片 被告確有於臉書社團「王又正後援總會」中告訴人崔佐英之發文下方留言「臥底共匪臺灣住不慣滾去中國」等語之事實。 
二、核被告所為，係犯刑法第309條第1項之公然侮辱罪嫌。
三、至告訴人雖認被告留言「臥底共匪臺灣住不慣滾去中國」等
    語，使伊心生畏懼，而另於本署偵訊時表明對被告提起恐嚇
    告訴，然上開語句，核與刑法第305條恐嚇罪之構成要件即
    「以加害生命、身體、自由、名譽、財產之事恐嚇他人，致
    生危害於安全」尚有未合，爰不另為不起訴處分，併此敘明
    。
四、依刑事訴訟法第251條第1項提起公訴。
　　此　致
臺灣臺北地方法院
中　　華　　民　　國　 111　　年　　9 　　月　　23　　日
　　　　　　　　　　　　　　　檢　察　官  蕭永昌
本件正本證明與原本無異
中　　華　　民　　國　 111　　年　　10　　月　　12　　日
　　　　　　　　　            書　記　官  楊家欣
附錄本案所犯法條全文
中華民國刑法第309條
公然侮辱人者，處拘役或9千元以下罰金。
以強暴犯前項之罪者，處1年以下有期徒刑、拘役或1萬5千元以
下罰金。